# 日常工作，麻烦版主解惑~~

提问人：新人一个 时间：2013-11-18 09:30:02
1 、一部分软件开发或运维服务的实施工作，由于客户签署合同手续复杂，时间较长，往往在没有签署合同或没有中标通知书的情况下应客户要求先行开始实施工作，实施人员的当期费用可否在当期存货反映，待签署合同后，按开发进度确认收入，同时将与收入匹配的存货结转？ 2 、无形资产是否计提减值的唯一依据是近期或未来签署多少与之相关的合同额？ 3 、研发支出资本化的金额是否也需要有签署的合同额对应？ 4 、取得政府资金支持时，按政策要求需企业同时有配套资金，企业配套资金可否适度在研发支出归集，待项目验收后转入无形资产，这个“度“如何把握？ 5 、募投的云计算项目，项目用自有资金投入在前，募投资金到位后，可否在研发支出归集，待项目验收后转入无形资产，但募投的金额和自有资金共计投入很大，归集在无形资产的金额多少合适？若此大项目不在无形资产中留有痕迹，将来项目验收及未来的募投收益统计是否存在问题？

回答人：chenyiwei
1 、在没有合同的情况下先行提供劳务，由于最终结果可能存在较大的不确定性，因而此时不能确认劳务收入，但对于已发生的劳务成本应计入损益。不赞成将已发生劳务成本挂账在存货科目中的做法。 如果在开始提供劳务时，双方实质上已经就合同条款协商一致，且已经经过了各自内部的审批流程以及获得外部监管机构批准（如需要），仅仅是一个签约手续问题，则理论上不排除根据已经实质上协商一致的协议条款，在正式签约之前即开始确认劳务收入的可能性，但在实际操作中对此务必要非常谨慎。 2 、不一定。根据不同无形资产的用途和特性，其减值迹象的判断也有所不同。 3 、不理解你的意思？ 4 、配套资金仅仅表明研发项目的资金来源，会计处理中无论是使用财政资金还是自有资金的研发支出都是一并核算的，同时把收到的财政资金按政府补助处理。 5 、同上，科目的归集范围根据科目的核算内容和相关会计准则的规定确定，与相应的资金来源无关。如果先期投入的自有资金较大，根据董事会决议并在募集说明书中披露后，也可在募集资金到位后置换先期投入的自有资金。资本化的“度”是根据无形资产准则确定的，与研发项目的资金来源无关。

提问人：新人一个 时间：2013-11-22 16:54:49
感谢版主的回答但有一些细节还请版主能再帮助解惑 1.我还想再问一下，如果是软件技术开发合同（著作权归甲方的）那我在开发的过程中实施人员的费用可否在当期存货反映？不会一个月估一次收入吧？ 2.劳务合同，实施人员的费用如果不可做为存货，那么当期费用化，将来形成收入后会造成有收入无成本的情况，是否符合权责发生制的原则呢？疑惑？如果劳务合同的实施人员费用在存货反映时，该合同尚未签署，但已经在客户现场实施并有相关的工作记录，是否可以确认该存货为能为企业带来收益呢？ 3.研发支出资本化（是指马上要转为无形资产的研发费-开发阶段）因为此产品刚刚研发成功，还未签署合同的情况下，我如何确定他是否减值呢？

回答人：chenyiwei
1 、这种情况属于提供受托开发劳务，按收入准则中的提供劳务模式确认收入。相关成本先在“劳务成本”科目中归集，月末按完工百分比法确认收入时，相应结转劳务成本到营业成本中。期末结存的尚未结转营业成本的劳务成本在资产负债表上列报为存货（但在实务中较少见到将劳务成本在期末资产负债表上列作存货的情况）。 2 、在无已签订合同的情况下，并不能确认未来有经济利益流入，这时已发生的劳务成本全部费用化处理，且不确认营业收入。 3 、对于已经开发完成的无形资产，根据《企业会计准则第 8 号——资产减值》的规定，应首先关注是否存在该准则所指的减值迹象，如有则进一步测算其可收回金额。但具体的减值迹象判断和可收回金额测算方法要根据具体情况具体分析，没有普遍适用的标准方法和思路。